# 求助陈版，关于劳务外包相关劳务费的账务处理问题

提问人：maidouxiaoxin 时间：2022-11-11 17:18:50
基本情况如下：
本公司承接了部分工程项目，由本公司与业主方签订工程施工合同。承接工程项目后本公司与第三方劳务供应商签订外包合同，本公司分派现场项目经理负责监督劳务供应商的工作及以及与业主方对接，处理业主方的资料提供要求和项目工作要求，劳务供应商只负责工程施工，不与业主方对接与沟通。
本公司与劳务供应商的合同签订分两种类型，类型一是有固定比率合同，即按照业主方与本公司结算的金额与劳务供应商结算劳务成本，例如按照与业主方最后审定额的85%与劳务供应商结算；类型二是按照劳务供应商的实际工作量据实结算。
在签订类型一的合同情况下，本公司与劳务供应商的合同有约定工程付款前提是收到业主方支付的实际结算金额后按照85%的比例支付给劳务供应商。
虽然合同约定付款是本公司收到业主方的工程款后才与劳务供应商结算，但是实际执行中可能存在工程预付款的情况，假设开工预付劳务供应商 30 万元，中间根据情况又有两次工程借款，分别是 20 万和 25 万，但是整体预计不超过最终劳务结款的80%。
问题：
请问陈版，在此情况下，每次付款时本公司如何做账务处理才正确？假设不考虑税金
（ 1 ） a.开工时：
借：预付账款 30 万元
贷：银行存款 30 万元
b.开工后预付各 20 万和 25 万时：
借：工程施工（合同履约成本） 30 万元+20万元+25万元
贷：银行存款 20 万元+25万元
贷：预付账款 30 万元
c.项目审定时，根据审定额可收款 120 万元
借：应收账款 120
贷：主营业务收入 120
补提工程施工金额，并结转成本
借：工程施工 23.40万元
贷：应付账款 23.40万元
借：主营业务成本 98.40万元（120*85%）
贷：工程施工（合同履约成本） 98.40万元
此种情况下本公司每期末也不要求劳务供应商提供完工进度的相关资料，完全按照对劳务供应商的付款进度确认工程施工（合同履约成本）是否可行？
还是需要按照实际的进度在每期末估计调整工程施工（合同履约成本）的金额呢？亦或者每次付款时只做预付款处理，做以下账务处理呢？
即：
a.开工时：
借：预付账款 30 万元
贷：银行存款 30 万元
b.开工后预付各 20 万和 25 万时：
借：预付账款 20 万元+25万元
贷：银行存款 20 万元+25万元
c.项目审定时，根据审定额可收款 120 万元
借：应收账款 120
贷：主营业务收入 120
补提工程施工金额，并结转成本
借：工程施工（合同履约成本） 75 万元+23.40万元
贷：预付账款 75 万元
贷：应付账款 23.40万元
借：主营业务成本 98.40万元（120*85%）
贷：工程施工（合同履约成本） 98.40万元
另外，如果本公司签订的劳务外包合同约定的是按照与业主方实际结算金额的85%的比例与劳务供应商核算？本公司的工作主要是派驻人员负责监督劳务供应商的工作及以及与业主方对接，处理业主方的资料提供要求和项目工作要求，劳务供应商只负责工程施工，不与业主方对接与沟通。这种情况下本公司在做账务处理的时候可以按照工程类企业的账务处理吗？还是需要按照净额法，即按照本公司留存的利润比例确认收入？

回答人：chenyiwei
这个问题首先要明确本企业是代理人还是主要责任人。需注意：“本企业在收到业主付款后才有义务向分包商付款”的约定，不能作为本企业属于代理人的决定性证据。但从“本公司的工作主要是派驻人员负责监督劳务供应商的工作及以及与业主方对接，处理业主方的资料提供要求和项目工作要求，劳务供应商只负责工程施工，不与业主方对接与沟通”这一点来看，采用净额法的可能性相对较大。
若本企业是代理人，则本企业应按净额法确认收入，与分包商结算的款项按代收代付处理即可。由于本企业在收到业主付款后才有义务向分包商付款，故除了预付给分包商的款项以外，不需要按照分包商的完工进度预估应收业主、应付分包商款项。
如果本企业为主要责任人的，则期末应要求获得分包商完工进度的资料，将其并入本企业履约进度的计算中，据此作为本企业确认收入和结转成本的依据（包括必要时预估成本并暂估对分包商的应付款项）。

提问人：maidouxiaoxin 时间：2022-11-14 20:40:49
谢谢陈版回复！
我还有一个问题没有弄清楚，就是您说“如果本企业为主要责任人的，则期末应要求获得分包商完工进度的资料，将其并入本企业履约进度的计算中，据此作为本企业确认收入和结转成本的依据（包括必要时预估成本并暂估对分包商的应付款项）”，
关于这个，如果本公司是主要责任人，本公司与业主方收入确认按照项目终验时点确认收入并结转成本（时点法），那关于工程施工（合同履约成本）劳务供应商的劳务成本部分也需期末要求获得分包商完工进度的资料，将其并入本企业履约进度的计算中吗？
因为本公司的工程项目数量比较多，金额相对较小，大多每个劳务合同金额在10-30万元之间，每期末统计各劳务供应商的完工进度的话一个问题是量比较大，另一个问题是劳务供应商也很难统计出具体的完工进度比例，那是否可以在本公司每次收到业主方支付的工程预付款时，按照对应85%的比例确认劳务供应商的工程施工—劳务成本（合同履约成本）和确认相应的应付账款呢？或者在工程完工之前不做这部分的工程施工—劳务费暂估，付款时做预付工程款，在项目验收时一次性确认计入合同履约成本呢？

回答人：chenyiwei
理论上也需要。当然实务中也可以基于重要性原则考虑能否接受简化处理。